# 新准则下以公允价值计量且其变动计入其他综合收益的金融资产减值问题

提问人：alfyyq123 时间：2019-08-22 15:19:42
请教陈版，新准则下，已发生信用减值的分类为以公允价值计量且其变动计入综合收益的债券投资，要将其账面价值减计为 0 ，该怎么计提减值？
假设老准则下分类为 AFS，成本为 100 ，公允价值变动-40，账面价值目前是 60 ，计提减值的话是直接
借：资产减值损失 60 贷：其他综合收益-减值 60 ？
还是先将公允价值变动冲回再提减值，即
借：其他债权投资-公允价值变动 40 贷：其他综合收益-公允价值变动 40，然后
借：资产减值损失 100 贷：其他综合收益-减值 100 ？

回答人：chenyiwei
应该是你的后一种理解（先调整账面价值到期末公允价值，其影响计入其他综合收益；然后再将信用减值的影响从其他综合收益调整到损益）。。这样处理的结果是将期末公允价值变动分解为两部分：由债务人信用风险导致的部分计入损益，由其他原因导致的公允价值变动计入其他综合收益。

提问人：茶前饭后 时间：2019-09-03 10:15:46
请教陈版：其他综合收益本身属权益性科目，那么 “其他综合收益—减值”
是在权益性科目里面负数列示？

回答人：chenyiwei
是正数。

提问人：茶前饭后 时间：2019-09-04 10:22:39
哦！明白了，事实上计提减值准备并不影响其账面价值，只是为了体现账面价值与初始成本差额的数量结构，体现公允价价值与信用减值影响其账面价值的结构而已，而总的账面价值应该等于初始成本-公允减值，这样理解对吧？如果成本是 100 万，其他债券投资只价值 50 万，信用减值 20 万，那么公允价值变动就是-50 万对吧（因为信用减值不影响账面价值）？

回答人：chenyiwei
是。其他综合收益——公允价值变动为-50 万；其他综合收益——信用减值为20 万。对应利润表上其他综合收益净发生额为-30 万，信用减值损失为 20万。

提问人：茶前饭后 时间：2019-09-04 11:08:54
分录如下：
借：其他债券投资 100
贷：银行存款 100
借：其他债券投资-公允变动-40
贷：其他综合收益-40
现在账面价值为 0
分录如下：
借：其他债券投资-公允变动 40
贷：其他综合收益 40
借：信用减值损失 100
贷：其他综合收益减值 100
请教陈版，这样算起来，这个金融资产的账面价值还是 100 呀（报表反映值），因为计提减值不影响账面价值。怎么理解呢？拜谢！

回答人：chenyiwei
信用减值损失大于总的公允价值减值，是否合理？